---
title: "hf2"
output: html_document
---

```{r setup, include=FALSE}
knitr::opts_chunk$set(echo = TRUE)
```

```{r}
suppressPackageStartupMessages(library(data.table))
suppressPackageStartupMessages(library(ggplot2))
suppressPackageStartupMessages(library(magrittr))
```


```{r}
crime_raw <- fread("~/Eltecon-ds-class/crime.csv")
```

```{r}

shooting<- crime_raw[SHOOTING == "Y"]
freq_group <- sort(table(shooting$OFFENSE_CODE), decreasing=TRUE)[1:5]

names_freq_group <- names(sort(table(shooting$OFFENSE_CODE_GROUP), decreasing=TRUE)[1:5])

names_freq_group
```

```{r}
shooting[OFFENSE_CODE_GROUP %in% names_freq_group]

```

```{r}
plot1 <- shooting[OFFENSE_CODE_GROUP %in% names_freq_group, .N, by=.(HOUR, OFFENSE_CODE_GROUP)]

plot_1 <- ggplot(plot1, aes(x = HOUR, y = N)) +geom_col(fill="pink") +
    facet_wrap(OFFENSE_CODE_GROUP~., scales="free")+
  labs(
    x="Time of incident (hour)",
    y="Number of incidents",
    title="The 5 most frequent shooting crimes"
  )
  plot_1
    
```

```{r}
 plot_2 <-  ggplot(plot1, aes(fill=OFFENSE_CODE_GROUP, x=HOUR, y=N))+ 
geom_bar(position="dodge", stat="identity")+
  labs(
    x="Time of incident (hour)", 
    y="Number of incidents",
    title="The 5 most frequent shooting crimes"
    )
plot_2

```
#A Ballistics kivételével 4 offense napon belüli eloszlása szinte ugyanolyan mintát követ, ami alapján nappal kevés a lövéssel járó eset, de egy délutáni kis, és 21-03 közötti nagy csúcs rajzolódik ki. Ezek alapján azt vonhatjuk le, hogy a legtöbb lövéssel járó eset éjszaka történik. Az esetek számának alakulása függhet a környéktől, akár attól, hogy éjszaka fokozott rendőri jelenlét miatt több esetet "kapnak el", vagy a szándékolt időzítéstől is.



